【裁判字號】    97,審聲,1136
【裁判日期】    970821
【裁判案由】    停止執行
【裁判全文】
臺灣高雄地方法院民事裁定            97年度審聲字第1136號
聲  請  人  乙○○
相  對  人  新興資產管理股份有限公司
                        樓
法定代理人  甲○○○
                        樓
當事人間聲請停止執行事件，本院裁定如下：
  主  文
聲請人供擔保新臺幣貳拾壹萬元後，本院96年度執字第130488號
執行事件（含台灣台南地方法院97年度執助字第466 號），對聲
請人所為之強制執行程序，於本院97年度審訴字2332號債務人異
議之訴事件判決確定前應暫予停止。
  理  由
一、按有回復原狀之聲請，或提起再審或異議之訴，或對於和解
    為繼續審判之請求，或提起宣告調解無效之訴，撤銷調解之
    訴，或對於許可強制執行之裁定提起抗告時，法院因必要情
    形或依聲請定相當並確實擔保，得為停止強制執行之裁定，
    強制執行法第十八條第二項定有明文。又按法院依強制執行
    法第十八條第二項定擔保金額，而為准許停止強制執行之裁
    定者，該項擔保係備供債權人因停止執行所受損害之賠償，
    其數額應依標的物停止執行後，債權人未能即時受償或利用
    該標的所受之損害額，或因另供擔保強制執行所受之損害額
    定之，非以標的物之價值或其債權額為依據（最高法院86年
    度台抗字第442 號裁判意旨參照）。
二、本件聲請人以其經向本院提起債務人異議之訴為理由，聲請
    裁定停止本院96年度執字第130488號執行事件之強制執行（
    含台灣台南地方法院97年度執助字第466 號），經本院依職
    權調取97年度審訴字第2332號債務人異議之訴、96年度執字
    第130488號等卷宗審究後，認為聲請人之聲請為有理由，應
    予准許。又查本件相對人聲請執行之標的物為聲請人之薪資
    及位於台南市○區○○段251 地號之土地，是如停止強制執
    行程序，將導致債權人不能即時由所扣押之薪資、拍賣土地
    價金受償。故本院審酌相對人之執行名義債權額本金為新台
    幣（下同）1,202,349 元，上開土地之公告現值則已高於2,
    000,000 元，是本件若暫予停止拍賣之執行程序，依目前執
    行程序之進行程序，另本案之爭點主要在於相對人得否在未
    對訴外人梁麗珠執行無效果時，即對聲請人為執行，訴訟時
    間應不致於過久，及執行債權人因而無法運用所得分配之資
    金可能受有之損害，認其擔保金額應為210,000 元較為妥適
    ，爰裁定如主文。
三、依強制執行法第18條第2項，裁定如主文。
中    華    民    國    97    年    8     月    21    日
                  民事第二庭法  官  楊國祥
為正本係照原本作成。
如對本裁定抗告須於裁定送達後10日內向本院提出抗告狀，並繳
納裁判費新台幣1,000元。
中    華    民    國    97    年    8     月    21    日
                            書記官  謝宗霖


司法院資訊處製作；財團法人民間司法改革基金會備份。
